# 请教陈老师

提问人：尉迟 时间：2017-02-20 21:39:24
修正：当预计税前抵扣金额超出累计劳务费用时，递延所得税的影响都是计入资本公积，当股份计划完成，转回的时候是不是：借：
资本公司 贷：递延所得税资产呢

回答人：chenyiwei
你可以看一下《计学撮要 2013 》中的相应举例。关键是要确保相关的所得税费用与同期管理费用是成比例的。

提问人：chenyiwei 时间：2017-03-09 05:28:44
1 、也可以按具体的应收、借款项目披露。但在实务操作中，建议与交易所下发的年报填报系统中的附注模板尽可能一致。 2 、根据重要性原则判断，包括定量和定性两个方面。 3 、需结合具体案例讨论，但一般理解更多地是个别报表层面的投资成本差异和合并报表层面的追溯调整前期的比例差异。 4 、因为年初数就要进行调整，所以年初数的追溯调整应直接调整附注披露中的年初数，不是本期增加。被处置子公司放在本期减少。 5 、按重要性原则考虑是否一定需要调整。

回答人：chenyiwei
1 、也可以按具体的应收、借款项目披露。但在实务操作中，建议与交易所下发的年报填报系统中的附注模板尽可能一致。 2 、根据重要性原则判断，包括定量和定性两个方面。 3 、需结合具体案例讨论，但一般理解更多地是个别报表层面的投资成本差异和合并报表层面的追溯调整前期的比例差异。 4 、因为年初数就要进行调整，所以年初数的追溯调整应直接调整附注披露中的年初数，不是本期增加。被处置子公司放在本期减少。 5 、按重要性原则考虑是否一定需要调整。

提问人：心海拂清风 时间：2017-03-09 09:31:25
好的，第 4 个问题套期有效性的问题可否看一下，还有交易所年报填报系统中的附注模板可否分享一下，谢谢。 6,长期待摊费用一个月确认递延所得税的问题考虑重要性拟ipo企业从严考虑吧我理解，谢谢。

回答人：chenyiwei
4 、套期有效性问题尚未在实务中遇到，还需进一步研究。交易所填报系统模板，你可以向你审计的上市公司索取。 6 、按重要性原则处理。

提问人：心海拂清风 时间：2017-04-30 23:32:04
1 、国内利润表列示采用的是功能法，国际会计准则中成本包含在费用中，国际准则一般不单独提及成本这个词语，比如IAS2号存货出售的时候确认为当期费用，但是国际准则损益表列示的时候收入下面是销售成本，那国内的成本和费用和国际准则下确认，计量，列报有什么区别吗？谢谢。 2 、汇率变动对现金的影响主要是现金及现金等价物汇率的变动，还有别原因如何形成的么？可以根据汇率变动大体估计本期数据的正负数吧，比如 2016 年汇率变动对现金的影响的金额可以根据 2016 年（6.9376）和 2015 年（6.4893）现金及现金等价物汇率的变动来进行测算，人民币贬值，所以大体上此项目的数据应该为正数吧，假设境外美元记账本位币，母公司人民币记账本位币，毕竟IPO申报的时候这些都需要做出合理解释，这么解释合理么？谢谢。 3 、存货后续计量选择成本与可变现净值熟低计量（理由？），但是IAS2后面为啥需要披露公允减值减去出售费用后的余额呢，可变现净值和公允价值减去出售费用在这个地方如何考虑与选择呢？谢谢。 4 、会计政策变更采用追溯调整法，重大会计差错采用追溯重述法，追溯调整法和追溯重述法有啥大区别？目前IAS已经取消了追溯重述法吧，谢谢。

回答人：chenyiwei
1 、国内利润表采用功能法（但在国资委的报表附注中有按要素法列举成本、费用明细的内容）。IFRS下则可以在功能法和要素法之间选择。 2 、不同企业的情况还是有差异的，不能一概而论。这与外币现金是净流入还是净流出，以及相应外币资产、负债的净头寸都有关。 3 、这是一项补充信息的披露，即资产负债表日存货的未实现利润情况。当然这个披露要求在目前企业会计准则下是没有的。 4 、两者的具体操作无根本区别。

提问人：广袤而无垠 时间：2017-06-14 11:06:31
陈老师，您好，我在做一家公路施工企业的项目，企业的项目并不是严格意义上的BT项目，业主也会随着项目进度支付企业部分款项，之后完工后再将余款分期付给企业，请问企业需要设置长期应收款，确认相关的利息收入吗，企业只采用了应收账款核算相关科目，也没有确认利息收入等。

回答人：chenyiwei
理论上说BT项目在施工期间也应当确认利息收入，在最近证监会会计部刚刚发布的《会计监管通讯 2017 年第 5 期——2016年年报分析专刊（三）》中提到过这个问题。但在实际操作中，因为长期应收款的确认实际上是与工程进度和收入确认挂钩的，所以可能导致难以对现金流的发生时间和金额事先可靠估计的情况，这时确认施工期间利息收入就可能难度较大。

提问人：yuchi19 时间：2017-11-03 10:46:40
问题3-1-5（以无形资产出资设立子公司及后续处置部分股权丧失控制权的处理） 问题： 如下文“背景”部分所述，以无形资产出资设立子公司，后续处置部分该子公司股权导致丧失对其控制权，这两项交易分别如何进行账务处理？ 背景： A公司于 2011 年 1 月 1日与B公司、C公司分别以技术和现金出资，设立D公司，D公司注册资本为 1 亿元。A公司技术出资（在A公司的原账面价值为零）按评估值 4000 万元作价，占40%股权；B公司、C公司均以现金出资，各占30%股权。D公司董事会成员五名，A公司占 3 名，且A公司控制了D公司生产经营所需的关键技术，因此认定为A公司对D公司具有实质控制权。A公司作为出资的该项无形资产在D公司的摊销年限为 10 年。A公司在 2011 年度编制合并报表时，对其以非货币性资产评估增值后出资设立子公司的事项，合并抵销分录如下：借：实收资本 4000 万 贷：无形资产 3600 万 管理费用 400 万 A公司于 2012 年转让10%股权给另两方股东（转让价款为 1000 万元），A公司不再是第一大股东，在改选后的董事会中成员也不占多数，即A公司不再具有控制权。投资由成本法转为权益法核算。
针对上述事实背景信息，需要回答以下问题： 1 ． 2011 年末A公司编制合并财务报表时，对该子公司的“归属母公司股东的权益”和“少数股东权益”金额应如何确定？ 2 ． 2012 年内因处置部分股权导致丧失对D公司控制权，在A公司的个别报表和合并报表层面分别应如何处理？ 为什么：归属母公司股东的净资产为 2400 万元（40%），少数股东权益为 3600 万元（60%）。

回答人：chenyiwei
在合并报表层面，母公司投入到该子公司的无形资产的账面价值仍然是零而不是 4000 万元，此处的少数股权和归属母公司股东的权益都是基于该调整后的“子公司净资产在合并报表层面的账面价值”6000万元计算的，而不是依据子公司自身个别报表层面的账面净资产计算的。

提问人：KKWWG 时间：2017-11-07 18:10:45
陈老师，有一个问题请教一下，新金融工具准则颁布后，公司 于 2019 年执行，公司原“可供出售金融资产”以公允价值计量，变动计入“其他综合收益”， 2019 年执行新准则，原“可供出售金融资产”重新分类为“以公允价值计量且变动计入当期损益的金融资产”，问：
原 2019 年前计入其他综合收益的部分是否需在 2019 年初重分类至“年初未分配利润”？还是不需进行重分类，在公司 2019 年以后年度实际转让时从其他综合收益转入当期损益？？

回答人：chenyiwei
原 2019 年前计入其他综合收益的部分是否需在 2019 年初重分类至“年初未分配利润”，后续处置时不能再转入损益。

提问人：KKWWG 时间：2017-11-08 13:18:20
那这种情况下，很多公司在 2019 年后转让原持有按公允价值计量的“可供出售金融资产”，在损益表反映不出原计入“其他综合收益”的利润了，仅因为施行新金融工具新准则，影响面太大了，很多公司很可能会在 18 年集中处置原持有的按公允价值计量的“可供出售金融资产”，后期会不会有指南进一步明确相关会计处理？

回答人：chenyiwei
可以看看今后发布的指南有什么具体说法。但准则的框架已定，指南也不可能突破准则正文的框架。